【裁判字號】    96,訴,5018
【裁判日期】    970221
【裁判案由】    毒品危害防制條例
【裁判全文】
臺灣高雄地方法院刑事判決              96年度訴字第5018號
公  訴  人  臺灣高雄地方法院檢察署檢察官
被      告  甲○○
                      號
                    （另案於臺灣高雄女子監獄執行中）
上列被告因毒品危害防制條例案件，經檢察官提起公訴（96年度
毒偵字第8998號），經本院裁定改行簡式審判程序，判決如下：
    主  文
甲○○施用第一級毒品，累犯，處有期徒刑捌月。扣案針筒壹支
沒收。
    事  實
一、甲○○前因違反毒品危害防制條例案件，本院以92年度毒聲
    字第4879號裁定送觀察、勒戒後，認有繼續施用毒品之傾向
    ，經本院以92年度毒聲字第7489號裁定令入戒治處所施以強
    制戒治1 年，於民國93年1 月9 日停止戒治釋放出所；復於
    93年間，因違反毒品危害防制條例案件及竊盜案件，經本院
    分別判決處有期徒刑1 年2 月、4 月確定，應執行有期徒刑
    1 年5 月，甫於95年7 月25日因縮短刑期執行完畢。詎其仍
    未戒除毒癮，復基於施用第一級毒品海洛因之犯意，於96年
    9 月26日為警對其採尿前回溯24小時內之某時（不含公權力
    拘束期間），在其位於高雄縣岡山鎮○○里○○路38巷1弄
    10號住處，以針筒注射方式，施用第一級毒品海洛因1 次。
    嗣於96年9 月26日19時20分許，在高雄縣岡山鎮○○○路路
    旁前，因形跡可疑為警攔檢盤查，當場扣得其持有已使用之
    海洛因注射針筒1 支，並經採尿送鑑驗結果呈海洛因之代謝
    物嗎啡陽性反應，始悉上情。
二、案經高雄縣政府警察局岡山分局報請臺灣高雄地方法院檢察
    署檢察官偵查起訴。
    理  由
一、本件被告甲○○所犯係死刑、無期徒刑、最輕本刑為3 年以
    上有期徒刑以外之罪，其於準備程序中就被訴事實為有罪之
    陳述，經法官告知簡式審判程序之旨，並聽取公訴人及被告
    之意見後，認為適宜由受命法官獨任進行簡式審判程序，依
    刑事訴訟法第273 條之1 第1 項規定，裁定由受命法官獨任
    進行審判程序。又本件之證據調查，依刑事訴訟法第273 條
    之2 規定，不受同法第159 條第1 項、第161 條之2 、第16
    1 條之3 、第163 條之1 及第164 條至第170 條規定之限制
    ，均合先敘明。
二、訊據被告甲○○對於在上揭時、地，以上述方法施用第一級
    毒品海洛因之犯罪事實坦承不諱（本院卷第45至46頁）。被
    告對於在96年9 月26日19時20分許為警查獲後，經其同意採
    尿送驗，由警方提供乾淨空瓶予被告親自排放尿液，並在被
    告面前封緘之過程，亦不爭執（警卷第5 至6 頁）。被告尿
    液送驗結果，經臺灣檢驗科技股份有限公司以GC/MS 氣相層
    析/ 質譜儀法確認檢驗結果，呈嗎啡陽性反應，有該公司96
    年10月11日報告編號KH2007A0000000號濫用藥物尿液檢驗報
    告、高雄縣政府警察局岡山分局壽天派出所毒品案件嫌犯尿
    液採證檢驗對照表（尿液代號岡壽A165）各1 紙在卷為證（
    偵查卷第26頁、警卷第13頁），足認被告自白與事實相符，
    犯行堪以認定，應予依法論科。
三、被告前因違反毒品危害防制條例案件，經本院以92年度毒聲
    字第4879號裁定送觀察、勒戒後，認有繼續施用毒品之傾向
    ，經本院以92年度毒聲字第7489號裁定令入戒治處所施以強
    制戒治1 年，於93年1 月9 日停止戒治釋放出所；復於93年
    間，因違反毒品危害防制條例案件及竊盜案件，經本院分別
    判決處有期徒刑1 年2 月、4 月確定，應執行有期徒刑1 年
    5 月，甫於95年7 月25日因縮短刑期執行完畢，有臺灣高等
    法院被告前案紀錄表在卷可稽。是被告於「初犯」經觀察勒
    戒、強制戒治後，於5 年內再犯，經依法追訴處罰，復再犯
    本案，已屬3 犯以上，檢察官逕行起訴，即無不合。
四、查海洛因係屬毒品危害防制條例第2 條第2 項第1 款之第一
    級毒品，核被告所為，係犯毒品危害防制條例第10條第1 項
    施用第一級毒品罪。其施用前持有第一級毒品海洛因之低度
    行為，應為施用第一級毒品海洛因之高度行為所吸收，不另
    論罪。被告前因違反毒品危害防制條例案件及竊盜案件，經
    本院分別判決處有期徒刑1 年2 月、4 月確定，應執行有期
    徒刑1 年5 月，甫於95年7 月25日因縮短刑期執行完畢，有
    臺灣高等法院被告前案紀錄表在卷可稽，其受有期徒刑執行
    完畢，於5 年內故意再犯本件有期徒刑以上之罪，為累犯，
    應依刑法第47條第1 項規定，加重其刑。爰審酌被告前因施
    用毒品執行有期徒刑完畢，猶未戒除施用毒品惡習，惟係戕
    害自身健康，且犯後坦承犯行，尚具悔意，及其犯罪之動機
    、目的、手段等一切情狀，量處如主文所示之刑。
五、至扣案針筒1 支經檢驗結果雖無毒品反應（本院卷第27頁）
    ，然為被告所有，供被告注射海洛因之用，亦經被告供述明
    確（本院卷第45頁），為供被告犯罪所用之物，應依刑法第
    38條第1 項第2 款規定沒收之。
據上論斷，應依刑事訴訟法第273 條之1 第1 項、第299 條第1
項前段，毒品危害防制條例第10條第1 項，刑法第11條前段、第
47條第1 項、第38條第1 項第2 款，判決如主文。
本案經檢察官李佳韻到庭執行職務。
中    華    民    國    97    年    2     月    21    日
                  刑事第八庭    法  官  曾鈴
以上正本證明與原本無異。
如不服本判決應於收受本判決後10日內向本院提出上訴書狀，並
應敘述具體理由，如未敘述上訴理由者，應於上訴期間屆滿後20
日內補提理由書狀於本院（均須按他造當事人之人數附繕本）「
切勿逕送上級法院」。
中    華    民    國    97    年    2     月    25    日
                                書記官  曾秀鳳
附錄本判決論罪之法條：
毒品危害防制條例第10條第1項


司法院資訊處製作；財團法人民間司法改革基金會備份。
